ERICTON FELICIDADE DE BRITO

MANAUS-AM,

Celular: (92) 9 8466-0806 erictonbrito@yahoo.com.br



LinkedIn: erictonbrito GITHUB: ERICTONFELICIDADE86 Portfólio: ericton-brito

RESUMO DE QUALIFICAÇÕES

Analista de Teste/QA com a experiência em testes manuais e automatizados, atuando na garantia da qualidade de software. Proativo, organizado, com habilidade para resolução de problemas, destaco minha atuação em testes funcionais e não funcionais, incluindo usabilidade, performance, stress e integração.

Tenho experiência em testes manuais de API, utilizando ferramentas como Insomnia, Postman e Swagger para documentação, validação e análise de APIs. Além disso, tenho experiência em automação de testes de API com Cypress, Robot Framework e Rest Assured, bem como em testes exploratórios e validações criteriosas para assegurar o atendimento aos requisitos funcionais e não funcionais.

Minha abordagem é garantir que os sistemas atendam às expectativas dos usuários finais, integrando metodologias ágeis como Scrum e Kanban para otimizar processos e entregar.

FORMAÇÃO ACADÊMICA

MBA em Gestão da Qualidade em Software – em andamento Faculdade Venda Nova do Imigrante - FAVENI

Graduação em Sistemas de Informação – concluída 2021 Centro universitário do Norte - UNINORTE

CERTIFICAÇÕES

- DevOps Mão na massa em Andamento Udemy
- Dual Experience com Cypress e CodeceptJS 2024 Udemy
- Testes Contínuo em Cypress no Github Actions 2024 Udemy
- Testando API Rest com REST-Assured 2024 Udemy
- Playwright eXpress 2024 Udemy
- Testando API REST com MongoDB e RabbitMQ em Cypress 2023 Udemy
- Teste de Software 2022 Gokurso
- Javascript para QAs 2022 QAxperience

HABILIDADES TÉCNICAS

- Linguagens: Javascript, Typescript e (Java Básico)
- Ferramentas e Frameworks: Linux, Angular, Cypress, Robot, Playwright, MongoDB Rest Assured, K6, Postman, Insomnia, Swagger, Docker, JMeter, Bootstrap, JUnit, Git (e GitHub Actions)
- Testes: Testes Manuais, Automatizados, Funcionais (incluindo Smoke e Regressão), Não Funcionais (como Stress, Performance e Carga)
- Metodologias: Scrum, Kanban, TDD, Gherkin

EXPERIÊNCIAS PROFISSIONAIS

2021 a 2024 Grupo ICTS

Cargo

Analista de Teste\QA: Tenho experiência em testes funcionais e não funcionais, testes manuais, usabilidade, performance, stress e API onde eu usei Insomnia, Postman e Swagger para documentação de API para validar e realizar teste manuais, para testes automatizados de API, usei Cypress, Robot, K6, , banco de dados MongoDB, Microserviços. Realização de testes automatizados no frontend usando Cypress. Gerenciamento de falhas utilizando QASE, Trello e GitLab para controle de versão de teste automatizado, com aplicação de metodologias ágeis (Scrum e Kanban) para otimização de processos.

2020 a 2021 Grupo ICTS

Cargo

- Estagiário Desenvolvimento web Frontend: Criação de interfaces responsivas com HTML5, CSS3, Javacript, Typescipt e Angular 10, Linux.
- Execução de testes unitários durante o desenvolvimento da aplicação.

2018 a 2020 INDT

Cargo

- Estagiário Desenvolvimento web Frontend: Criação de interfaces responsivas com HTML5, CSS3, Javacript, Typescipt e Angular 6, Linux.
 - o Execução de testes unitários durante o desenvolvimento da aplicação.
- Estagiário Teste de Software: Execução de testes manuais e documentação detalhada de não conformidades.
 - Colaboração com equipes de desenvolvimento para definição de cenários de teste.

2018 a 2018 Tarkuss

Cargo

- Estagiário de Desenvolvimento Frontend: Suporte no desenvolvimento de interfaces frontend utilizando Bootstrap
 - o Criação de layouts responsivos e otimização de desempenho em aplicações web.

2021 a 2021 UNINORTE

Projeto Voluntário Projeto Travessia Sustentável Cargo

• Liderança de equipe: Desenvolvimento Frontend Mobile para soluções inovadores com Flutter.

2021 a 2021 UNINORTE

Projeto Voluntário Projeto Arredaí Cargo

• Desenvolvedor Mobile Frontend: Desenvolvimento de frontend com Flutter para projeto comunitário durante a pandemia.

IDIOMAS

• Inglês - BI ESSENTIAL STARTER - ICBEU